臺灣士林地方法院刑事裁定
111年度聲字第951號
聲  請  人  臺灣士林地方檢察署檢察官
受  刑  人  黃志中



上列聲請人因受刑人數罪併罰有二裁判以上，聲請定其應執行之
刑（111年度執聲字第652號），本院裁定如下：
    主  文
黃志中因犯如附表所示各罪判處之刑，應執行拘役壹佰貳拾日，
如易科罰金，以新臺幣壹仟元折算壹日。
    理  由
一、聲請意旨略以：受刑人黃志中因犯詐欺等案件，先後經判決
    確定如附表，應依刑法第53條、第51條第6款規定，定其應
    執行之刑，爰依刑事訴訟法第477條第1項聲請裁定等語。
二、按裁判確定前犯數罪者，併合處罰之；數罪併罰，分別宣告
    其罪之刑，若宣告多數拘役者，比照前款定其刑期，但不得
    逾120日，刑法第50條第1項前段、第51條第6款分別定有明
    文。又數罪併罰，有二裁判以上者，依第51條之規定，定其
    應執行之刑，刑法第53條亦有明定。次按數罪併罰，應依分
    別宣告其罪之刑為基礎，定其應執行刑，此觀刑法第51條規
    定自明，故一裁判宣告數罪之刑，雖曾經定其執行刑，但如
    再與其他裁判宣告之刑定其執行刑時，前定之執行刑當然失
    效，仍應以其各罪宣告之刑為基礎，定其執行刑，上開更定
    之應執行刑，不應比前定之應執行刑加計其他裁判所處刑期
    後為重，否則即與法律秩序理念及法律目的之內部界限有違
    ，難認適法。
三、經查，受刑人所犯如附表所示之罪，先後經判處如附表所示
    之刑，均經確定在案，且本件聲請定應執行刑之犯罪事實最
    後判決法院為本院，有各該判決書及臺灣高等法院被告前案
    紀錄表在卷可稽，是聲請人依刑事訴訟法第477條第1項規定
    ，以本院為犯罪事實最後判決之法院，聲請就如附表所示各
    罪所處之刑定應執行之刑，其聲請經核尚無不合，應予准許
    。又受刑人所犯如附表編號1至2、3至7所示之罪，前雖經本
    院分別以110年度簡上字第28號、110年度審簡字第1049號判
    決定其應執行拘役70日、120日確定，依前說明，前定之執
    行刑當然失效，本院自應以其各罪宣告刑為基礎，惟仍不得
    較重於前定之執行刑加計後裁判宣告之刑之總和。爰審酌本
    件內部性及外部性界限，受刑人所犯各罪之類型、態樣、侵
    害法益、情節及行為次數，兼衡刑罰經濟與公平、比例原則
    ，對於受刑人所犯數罪為整體非難評價，裁定定其應執行刑
    ，並諭知如主文所示之易科罰金折算標準。又考量本件自由
    裁量之範圍應受內部性及外部性界限之拘束，是其牽涉案件
    情節單純，可資減讓之刑期幅度有限，顯無必要再命受刑人
    以言詞、書面或其他適當方式陳述意見，附此敘明。
四、依刑事訴訟法第477條第1項，刑法第53條、第51條第6款、
    第41條第1項前段，裁定如主文。
中　　華　　民　　國　　111 　年　　9 　　月　　19　　日
                  刑事第七庭　法  官   林靖淳
以上正本證明與原本無異。
如不服本裁定應於送達後5日內向本院提出抗告狀。
因疫情而遲誤不變期間，得向法院聲請回復原狀。
                               書記官  周佳誼
中　　華　　民　　國　　111 　年　　9 　　月　　19　　日


編　　　　　號  1 2 3 罪　　　　　名  妨害自由 傷害 妨害自由 宣　　告　　刑  拘役30日 拘役50日 拘役20日 犯　罪　日　期  109年03月08日 109年03月08日 110年03月10日 偵查(自訴)機關 年　度　案　號  士林地檢109年度偵字第6697、12219號 士林地檢109年度偵字第6697、12219號 士林地檢110年度偵字第7789、14489號 最　後 事實審 法　　院 士林地院 士林地院 士林地院  案　　號 110年度簡上字第28號 110年度簡上字第28號 110年度審簡字第1049號  判決日期 110年09月30日 110年09月30日 111年06月24日 確　定 判　決 法　　院 士林地院 士林地院 士林地院  案　　號 110年度簡上字第28號 110年度簡上字第28號 110年度審簡字第1049號  判決日期 110年09月30日 110年09月30日 111年07月19日 是否為得易科罰金之案件        是 是 是  備註   1.士林地檢110年度執字第4318號 2.編號1至2所示之罪，經本院以110年度簡上字第28號判決定應執行拘役70日確定。  1.士林地檢111年度執字第3313號 2.編號3至7所示之罪，經本院以110年度審簡字第1049號判決定應執行拘役120日確定。 

編　　　　　號  4 5 6 罪　　　　　名  詐欺 詐欺 詐欺 宣　　告　　刑  拘役20日 拘役40日 拘役20日 犯　罪　日　期  110年06月26日 110年06月26日 110年06月26日 偵查(自訴)機關 年　度　案　號  士林地檢110年度偵字第7789、14489號 士林地檢110年度偵字第7789、14489號 士林地檢110年度偵字第7789、14489號 最　後 事實審 法　　院 士林地院 士林地院 士林地院  案　　號 110年度審簡字第1049號 110年度審簡字第1049號 110年度審簡字第1049號  判決日期 111年06月24日 111年06月24日 111年06月24日 確　定 判　決 法　　院 士林地院 士林地院 士林地院  案　　號 110年度審簡字第1049號 110年度審簡字第1049號 110年度審簡字第1049號  判決日期 111年07月19日 111年07月19日 111年07月19日 是否為得易科罰金之案件  是 是 是  備註   1.士林地檢111年度執字第3313號 2.編號3至7所示之罪，經本院以110年度審簡字第1049號判決定應執行拘役120日確定。   

編　　　　　號  7 以下空白  罪　　　　　名  詐欺   宣　　告　　刑  拘役50日   犯　罪　日　期  110年06月26日   偵查(自訴)機關 年　度　案　號  士林地檢110年度偵字第7789、14489號   最　後 事實審 法　　院 士林地院    案　　號 110年度審簡字第1049號    判決日期 111年06月24日   確　定 判　決 法　　院 士林地院    案　　號 110年度審簡字第1049號    判決日期 111年07月19日   是否為得易科罰金之案件  是    備註   1.士林地檢111年度執字第3313號 2.編號3至7所示之罪，經本院以110年度審簡字第1049號判決定應執行拘役120日確定。